臺灣桃園地方法院小額民事判決
111年度桃小字第37號
原      告  王竣民  
被      告  施舜嘉  


上列當事人間請求損害賠償事件，本院於民國111年2月18日言詞
辯論終結，判決如下︰
    主    文
被告應給付原告新臺幣貳仟元。
原告其餘之訴駁回。
訴訟費用新臺幣壹仟元由被告負擔新臺幣貳拾元，餘由原告負擔
。
本判決第一項得假執行。
    理由要領
一、原告主張：被告於民國109年9月4日，在交友軟體CHEERS以
    暱稱「史丟比」向原告佯稱：可至高雄伴遊，一次新臺幣（
    下同）3,000元，但需先付定金2,000元云云，原告遂於109
    年9月9日6時49分許，轉帳2,000元至被告指定之虛擬帳號00
    0-0000000000000000號帳戶，嗣被告未依約出現且拒不聯繫
    ，原告始知受騙。爰依侵權行為法律關係提起本件訴訟，請
    求被告賠償被詐騙定金2,000元、開庭交通費1萬0,501元、
    為開庭5次請假的工作損失2萬元、精神慰撫金6萬7,499元，
    共計10萬元等語，並聲明：被告應給付原告10萬元。
二、被告未於言詞辯論期日到場，亦未提出答辯書狀為任何聲明
    或陳述。
三、按因故意或過失，不法侵害他人之權利者，負損害賠償責任，民法第184條第1項前段定有明文。經查，原告主張之前述事實，業據其提出本院110年度桃簡字第1371號刑事判決為證，復經本院調取上開刑事電子卷宗查核屬實，堪信原告之主張應為真實，是原告請求被告賠償遭詐騙之定金2,000元，應屬有據。至原告請求被告給付開庭交通費1萬0,501元、開庭5次請假的工作損失2萬元部分，此本屬當事人利用調解或訴訟程序主張權利所必須自行負擔之成本，與被告之侵權行為既無相當因果關係，又非為本件訴訟費用之一部，故不得請求。又按不法侵害他人之身體、健康、名譽、自由、信用、隱私、貞操，或不法侵害其他人格法益而情節重大者，被害人雖非財產上之損害，亦得請求賠償相當之金額，民法第195條第1項前段固有明文，惟本件原告雖因被告之不法行為受有定金之損害，然未見原告舉證其人格法益亦有遭侵害之事實，是原告請求被告應賠償精神慰撫金6萬7,499元云云，難認有據，應予駁回。
四、綜上所述，原告依侵權行為之法律關係，請求被告給付2,00
    0元，為有理由，應予准許；逾此部分之請求，則無理由，
    應予駁回。
五、本件原告勝訴部分係依小額訴訟程序所為被告敗訴之判決，
    爰依民事訴訟法第436 條之20規定，依職權宣告假執行。
六、訴訟費用負擔之依據：民事訴訟法第79條，並依同法第436
    條之19第1項規定，確定訴訟費用之負擔如主文第3項所示。
中　　華　　民　　國　　111 　年　　3 　　月　　11　　日
                  桃園簡易庭  法  官  陳容蓉
以上為正本係照原本作成。
如不服本判決，應於送達後20日內，向本院提出上訴狀並表明上
訴理由，如於本判決宣示後送達前提起上訴者，應於判決送達後
20日內補提上訴理由書（須附繕本）。
如委任律師提起上訴者，應一併繳納上訴審裁判費。   
中　　華　　民　　國　　111 　年　　3 　　月　　11　　日
                              書記官  王翰揚
附錄：
一、民事訴訟法第436條之24第2項：
　  對於小額程序之第一審裁判上訴或抗告，非以其違背法令為
    理由，不得為之。
二、民事訴訟法第436條之25：
　  上訴狀內應記載上訴理由，表明下列各款事項：
　  ㈠原判決所違背之法令及其具體內容。
　  ㈡依訴訟資料可認為原判決有違背法令之具體事實。
三、民事訴訟法第471條第1項：（依同法第436條之32第2項規定
    於小額事件之上訴程序準用之）
    上訴狀內未表明上訴理由者，上訴人應於提起上訴後20日內
    ，提出理由書於原第二審法院；未提出者，毌庸命其補正，
    由原第二審法院以裁定駁回之。